【裁判字號】    90,上易,1096
【裁判日期】    900816
【裁判案由】    傷害
【裁判全文】
臺灣高等法院臺南分院刑事判決          九十年度上易字第一九六號  Ａ
      上  訴  人
      即  被  告  甲  ○  ○
右上訴人因傷害案件，不服臺灣嘉義地方法院九十年度易字第三二三號中華民國九
十年五月三十一日第一審判決（起訴案號：臺灣嘉義地方法院檢察署九十年度偵字第
一六三七號），提起上訴，本院判決如左：
      主      文
上訴駁回。
甲○○緩刑參年。
      事      實
一、甲○○與乙○○係夫妻關係，雙方感情不睦，民國（下同）九十年二月八日中午
    十二時三十分許，因在電話副機中聽到乙○○與不詳男子對話，懷疑乙○○有外
    遇，遂基於傷害之概括犯意，在嘉義縣民雄鄉福興村十二鄰牛稠溪四六０號其住
    處，徒手毆打乙○○臉部，致蘇女受有顏面挫傷。乙○○遭甲○○毆打後，向甲
    ○○服務之公司投訴，甲○○復承繼前開傷害之概括犯意，於同日下午一時三十
    分許，再回家，徒手毆打蘇女並持垃圾筒丟擲乙○○，致乙○○受有疑似腦震盪
    、右手挫傷等傷害。
二、案經乙○○訴由嘉義縣警察局民雄分局報請臺灣嘉義地方法院檢察署檢察官偵查
    起訴。
      理      由
一、訊據上訴人即被告甲○○對於上開時起，先後二次出手毆打告訴人乙○○之事實
    ，已於警訊、偵查、原審及本院審理時坦白承認，核與被害人乙○○指訴情節相
    符，並有診斷證明書一件附卷可稽，事證已臻明確，被告犯行堪以認定。
二、查核被告傷害人之身體，核其所為，係犯刑法第二百七十七條第一項傷害罪。其
    前後二次傷害行為，時間緊接，所犯復為犯罪構成要件同一之罪名，顯係出於概
    括之犯意為之，為連續犯，應依刑法第五十六條之規定論以一罪，並加重其刑。
    原審審理結果，認被告罪證明確，適用刑法第五十六條、第二百七十七條第一項
    、第四十一條第一項，罰金罰鍰提高標準條例第一條前段、第二條，並審酌被告
    之品行、智識程度、與告訴人為夫妻關係，不知相互扶持、理性處理爭端竟出手
    傷人、其犯罪之動機、手段、犯罪時所受之刺激及犯罪後之態度等諸般情狀，量
    處有期徒刑肆月並諭知易科罰金以參佰元折算壹日。認事用法俱無不合，量刑亦
    稱妥適，被告上訴意旨認原審量刑太重，空言指摘原判決不當，並無可取，為無
    理由，應予駁回。惟查被告未曾受有期徒刑以上刑之宣告，有卷內前科表可查，
    犯後尚知悔悟，告訴人即其妻乙○○亦表示，伊無工作，被告須負擔三個小孩生
    活費用，願予原諒，經此偵序教訓，應知警惕諒無再犯之虞，本院認所宣告之刑
    ，以暫不執行為適當，併諭知緩刑參年，以勵自新。
據上論斷，應依刑事訴訟法第三百六十八條、刑法第七十四條第一款，判決如主文。
本案經檢察官吳忠賢到庭執行職務。
中    華    民    國      九十    年      八      月        十六      日
                                  臺灣高等法院臺南分院刑事第六庭
                                      審判長法官  楊    明    章
                                            法官  徐    宏    志
                                            法官  戴    勝    利
右正本證明與原本無異。
不得上訴。
                                      法院書記官  吳    銘    添
中    華    民    國      九十      年      八      月        十七      日
附錄：本判決論罪科刑法條：
刑法第二百七十七條第一項：傷害人之身體或健康者，處三年以下有期徒刑、拘役或
                          一千元以下罰金。


司法院資訊處製作；財團法人民間司法改革基金會備份。
